臺灣桃園地方法院刑事判決　　　　　　　　　　　　　九十二年度重訴字第四二號
　　公　訴　人　臺灣桃園地方法院檢察署檢察官
　　被　　　告　己○○
　　選任辯護人　石麗卿律師
　　被　　　告　庚○○
　　指定辯護人　本院公設辯護人　壬○○
右列被告因毒品危害防制條例案件，經檢察官提起公訴（九十二年度偵字第四四四三
號），本院判決如左：
    主  文
己○○共同運輸第一級毒品，處有期徒刑拾伍年，褫奪公權陸年。扣案第一級毒品海
洛因拾捌包（淨重佰拾玖點壹伍公克，純度百分之肆拾柒點肆零，純質淨重壹佰
陸拾點柒陸公克）均沒收銷燬之；扣案包裝毒品海洛因所用之夾鏈袋拾捌個及球鞋壹
雙均沒收；未扣案小皮包壹個及「台北─金邊」來回機票壹份沒收，如全部或一部不
能沒收，追徵其價額；新台幣伍仟元沒收，如全部或一部不能沒收，以其財產抵償之
。
庚○○共同運輸第一級毒品，處無期徒刑，褫奪公權終身。扣案第一級毒品海洛因拾
捌包（淨重佰拾玖點壹伍公克，純度百分之肆拾柒點肆零，純質淨重壹佰陸拾點
柒陸公克）均沒收銷燬之；扣案包裝毒品海洛因所用之夾鏈袋拾捌個及球鞋壹雙均沒
收；未扣案小皮包壹個及「台北─金邊」來回機票壹份沒收，如全部或一部不能沒收
，追徵其價額；新台幣伍仟元沒收，如全部或一部不能沒收，以其財產抵償之。
    事  實
一、己○○與庚○○均明知海洛因業據行政院公告列為第一級毒品及管制物品在案，
    不得運輸、持有及私運進口，詎共同基於運輸第一級毒品海洛因（下稱海洛因）
    及私運管制物品海洛因進口之犯意聯絡，由庚○○提供己○○往返柬埔寨金邊、
    台北機票費用及先給予新台幣（下同）五千元零用金等費用。二人一同於民國（
    下同）九十二年三月十三日共同搭機前往柬埔寨金邊，並同住宿於香港大飯店。
    庚○○旋於同日晚間某時外出向不詳人士購得海洛因磚一塊後，並將之交付己○○收受。己○○即於翌日（同年三月十四日）下午某時，將前開海洛因磚分裝成
    十八包（驗餘淨重三百三十九點一五公克，包裝重十五‧七五公克），其中一部
    分藏置於所穿球鞋鞋底，另一部分則藏放於隨身攜帶一個小皮包內之方式，約同
    將海洛因夾帶私運、運輸進入我國境內。嗣於九十二年三月十五日十六時十分許
    ，自柬埔寨金邊搭乘總統航空公司ＴＯ０八七八號班機，並於同日二十一時四十
    分許返抵我國中正國際機場，而共同將屬管制物品之上開海洛因十八包運輸及私
    運進口我國境內。嗣己○○、庚○○二人欲通過內政部警政署航空警察局（下稱
    航警局）證照查驗隊護照查驗手續時，即因其等二人均已遭航警局依法列為入國
    嚴查對象，而遭航警局安檢二組人員戊○○及財政部台北關稅局職員丙○○依法
    帶往中正機場第一行站海關檢查室北邊辦公室留置，分坐於長形桌子兩角落，等
    候航警局刑事警察隊派員前來協助查驗。惟己○○在航警局刑事警察隊人員到場
    前，為掩飾其運輸毒品犯行，利用桌子阻擋看管人員視線之際，伸手入桌底欲取
    出藏於鞋底內海洛因另置他處之際，適為航警局安檢二組人員戊○○察覺有異，
    趨前查看，己○○見無法隱瞞，乃分別自其所穿球鞋內及隨身所攜帶小皮包內取
    出上開毒品海洛因十八包。後經己○○告以庚○○交付上開海洛因，要其共同運
    輸入境之經過後，因而破獲庚○○共同運輸及私運上開海洛因十八包入境，並當
    場逮捕己○○、庚○○二人。己○○並在有偵查犯罪職權之機關或人員未發覺前
    自首而受裁判。
二、案經內政部警政署航空警察局報告台灣桃園地方法院檢察署檢察官偵查起訴。
    理  由
一、訊據被告己○○對於右揭事實，迭於警訊時及偵審中坦承不諱。被告庚○○則矢
    口否認涉有上開犯行，辯稱：伊既未交付毒品予己○○，亦不知悉己○○有攜帶
    海洛因之情事云云。經查，
（一）被告己○○於九十二年三月十五日與被告庚○○共同搭乘總統航空公司ＴＯ－
      ０八七八號班機，由柬埔寨金邊飛往臺灣，並於同日二十一時四十分許入境臺
      灣，迨因多次入出境柬埔寨金邊，經列為嚴查對象，旋為警及海關人員帶往中
      正機場第一行站海關檢查室北邊辦公室留置檢查，被告己○○見無法隱瞞，乃
      主動自所穿著球鞋及所有之隨身攜帶小皮包內，取出已分裝成十八包不明白色
      粉末之事實，除經被告己○○坦承在卷外，並據證人即查獲本案航警局戊○○
      於本院審理時證述明確（詳後述）。而扣得白色粉末十八包，經送鑑驗結果，
      均係第一級毒品海洛因（驗餘淨重三百三十九點一五公克，包裝重十五‧七五
      公克），有法務部調查局九十二年四月二十五日調科壹字第○八○○○六二八
      二號鑑定通知書在卷可稽（見九十二年度偵字第四四四三號卷第二三六頁）。
      此外，復有被告己○○所有供運輸毒品所用球鞋一雙扣案，暨財政部臺北關稅
      局扣押貨物運輸工具收據、中正國際機場入出境檢查通知單各一份、查獲相片
      五張、被告己○○、庚○○機票影本各一張及被告二人之入出境查詢結果表在
      卷可稽（見偵卷第十八頁至第二十頁、第二三頁至第三五頁、第三九頁），足
      見被告己○○自白與事實相符，應勘採信。
（二）被告庚○○與被告己○○共同私運毒品入境之事實：
  １、查獲經過：
      (1)被告二人均因短期多次出入柬埔寨金邊，已遭航警局依法列為入國嚴查對象
        ，於當日（九十二年三月十五日）入境時，即遭航警局安檢二組人員戊○○
        及財政部台北關稅局職員丙○○依法帶往中正機場第一航站海關檢查室北邊
        辦公室留置、檢查，而查獲上開扣案毒品海洛因一節，業據證人即接辦航警
        局安檢隊警員子○○於本院審理證稱：「航警局對於毒品、槍枝有加強查緝
        的規定，尤其是針對東南亞入出境班機的紀錄會做加強的查緝比對，對於一
        年有多次入出境紀錄者要加強查緝，因為己○○、庚○○半年內約有七次入
        出境，所以才協請海關人員對這兩名旅客作加強檢查。」等語（見本院卷〈
        三〉第九七頁）。而被告己○○、庚○○自九十一年十一月十六日起迄九十
        二年三月十五日止，即均搭乘總統航空同班機入出境柬埔寨達七次之多，有
        被告二人入出境紀錄表存卷足徵（見同上偵卷第六七頁、第六八頁）。足見
        被告二人均已遭航警局依法列為入國嚴查對象，可堪認定。
      (2)另被告己○○與庚○○被帶往前海關檢查室等候檢查時，被告己○○，為掩
        飾其運輸毒品犯行，利用桌子阻擋看管人員視線之機會，伸手入桌底欲取出
        藏於鞋底內海洛因，另置他處之際，適為航警局安檢二組人員戊○○察覺有
        異，己○○乃主動供述並取出海洛因之事實，亦據證人戊○○、丙○○於本
        院審理時證述：被告二人被從入境大廳帶到海關檢查室，請他們在檢查室休
        息，當時己○○坐在檢查室桌子的右邊，庚○○坐在入口的位置長桌椅旁邊
        ，我就站在入口的地方看著他們，過一會兒就看到己○○腳在地下有動作，
        把手伸到桌子底下去不知道在做什麼，我就走過去看，問他是不是帶有什麼
        東西如果有的話就拿出來，他猶豫了一下，就拿出一包一包的白色粉末，是
        他從其中一隻球鞋拿出來的，我們再問己○○有沒有東西，他猶豫了一會兒
        ，再從他隨身的皮包拿出白色粉末等情在卷（見本院卷〈三〉第一八一頁、
        第一八二頁、第一八三頁、第一八四頁）。可見被告己○○、庚○○入境以
        後，即因上述原因，經帶往第一航站海關檢查室北邊辦公室留置、檢查時，
        察覺被告己○○舉止怪異加以查問候，由其自動取出上開毒品海洛因十八包
        ，嗣經被告己○○供出毒品來源，而查獲被告庚○○，至為明顯。
    ２、被告己○○與被告庚○○事前謀議前往柬埔寨金邊，並由被告庚○○支付相
        關費用：
      (1)被告庚○○平時以其使用0000000000號（手機序號：00000
        00000000000）行動電話與被告己○○所持用00000000
        00號行動電話聯絡，業據被告庚○○於警訊中及本院訊問時供述在卷（見
        同上偵卷第十一頁、本院卷〈一〉第十一頁）。另被告庚○○於九十二年三
        月十三日出發前往柬埔寨金邊前一日，持上述門號手機與己○○聯繫交付機
        票及共同搭車前往中正機場等情，亦據被告己○○於警訊時供稱：要出境前
        一、二天他打電話給我，並將機票交給我，然後約在台北橋見面，一起搭車
        至機場出國。」等語（見同上偵卷第六頁反面）。而被告庚○○所持用上開
        門號行動電話確於九十二年三月十二日十五時五十七分二十五秒、同日十五
        時五十八分四十四秒，二度與被告己○○持用上述門號行動電話通話，有0
        000000000號行動話通聯紀錄可佐（見同上偵卷第一五五頁）。足
        見被告己○○供稱：被告庚○○於出發前與前聯繫出國前往柬埔寨事宜等情
        ，信而有徵。
      (2)被告己○○往返柬埔寨之機票係由被告庚○○刷卡代為支付，迭據被告庚○○於偵查中及本院訊問時供述：九十二年二、三月間與己○○依同前往柬埔
        寨金邊，機票錢是由其以聯邦銀行信用卡，向鴻毅旅行社刷卡購買在卷（見
        同上偵卷第五七頁反面、本院卷〈一〉第五０頁），核與被告己○○供述之
        情節相互吻合。並有被告庚○○所使用聯邦商業銀行卡號：0000－00
        00－0000－0000號信用卡消費明細表在卷足佐（見本院卷〈二〉
        第四頁、第五頁）。嗣二人並於九十二年三月十三日共同搭乘總統航空ＴＯ
        ０八七七班機一同前往柬埔寨金邊，亦有該班機機艙座位表在卷足按（見本
        院卷〈三〉第十頁反面）。可見被告庚○○與己○○事前謀議前往柬埔寨金
        邊至明。
    ３、被告庚○○與己○○共同前往柬埔寨金邊之目的係運輸毒品海洛因之事證：
      (1)被告庚○○於警訊時供稱：「（你此次是於何日？何時？搭乘何班機出境至
        何處？出境目的為何？有無同行之人？）是於本月（九十二年三月）十三日
        搭乘總統航空班機出境至柬埔寨，是去看我朋友黃春林，跟我介紹之小吃店
        生意好不好，我準備去把它買下經營，有朋友己○○同行。」、「（你朋友
        黃春林何時跟你介紹那家小吃店？你總共去柬國看了幾次？）是去年（九十
        一年）八、九月時介紹的；我總共去看了八趟了。」等語。然查被告庚○○
        自九十一年八月三十一日起至九十二年三月十五日止，共計往返柬埔寨金邊
        共計十三次，短則三日，長則三十餘日，尤其與被告己○○共同前往時，均
        短短數日即返回，有其入出境紀錄表在卷可徵（見偵卷第六十八頁），可知
        被告庚○○辯稱：其前往柬埔寨金邊八次，係為了解小吃店生意狀況云云，
        與事實不符，委無足採。復查被告二人入出境紀錄，被告庚○○於與己○○
        共同前往柬埔寨之前，即先行前往柬埔寨，復參以被告己○○與庚○○於九
        十二年三月十三日搭機前往金邊當日，被告庚○○即交付被告己○○海洛因
        ，顯見其已事先前往接洽甚明。
      (2)被告己○○自九十一年十一月十六日至九十二年三月十五日止，短短四個月
        間即與被告己○○一同往返柬埔寨金邊達七次之多，且均於數日後即來回往
        返，有入出境紀錄表可憑。而被告庚○○卻供稱：己○○係前往旅遊云云，
        此不僅為被告己○○所否認，況衡情被告己○○與柬埔寨金邊並無淵源，焉
        須於短短四個月即七次前往柬埔寨金邊旅遊，且均於數日即回國，此不僅浪
        費旅費，更悖於常情。另被告庚○○復供稱：與己○○在金邊是住相同飯店
        ，但各自活動云云，縱如被告庚○○所稱，與被告己○○在金邊係各自活動
        ，則被告己○○為何須與之搭同班機出、入境？可知被告庚○○辯稱：己○○與其一同前往柬埔寨金邊是為旅遊云云，不足採信。反觀，被告己○○與
        庚○○於九十二年三月十五日自柬埔寨金邊搭同班機返台入境前，即已為航
        警局人員列為嚴查對象，嗣被告己○○主動海洛因，已如前述。可知被告庚○○確如被告己○○所稱：共同自柬埔寨運輸海洛因入境經過，係先由被告
        庚○○購得毒品海洛因後，再交由被告己○○分裝，藏置於所穿球鞋鞋底及
        所使用小提包內堪信為真。若非如此，被告己○○焉能如此鉅細靡遺，描述
        與被告庚○○共同運輸毒品犯行。況縱如被告庚○○所稱，其前往金邊了解
        小吃店生意，己○○前往旅遊，嗣二人搭乘同班機返國，於遭航警局人員查
        獲，移送檢察官訊問後，被告庚○○經具保後，其明知己○○住處，為何不
        通知其家人，反而通知甲○○（詳後述）匯款至台灣桃園看守所給己○○？
        並由乙○○前往接見，並囑己○○勿將事情擴大（詳後述），凡此諸端，均
        在在彰顯被告庚○○確係與被告己○○，共同前往運輸毒品入境，否則焉須
        大費周章，慎重其事迂迴他人，匯款至看守所，及安排人員前往接見被告己○○。
      (3)證人甲○○曾於九十二年三月二十四日由接見處送入五千元，及分別於同年
        五月三十日、同年六月十九日各寄入匯票五千元，給被告己○○一節，有台
        灣桃園看守所九十二年八月十九日桃所憲戒字第0920000427函所附收容人己○○匯款紀錄表在卷足徵（見本院卷〈二〉第九七頁、第九八頁）。而被告
        庚○○復自承認識甲○○（見本院卷〈二〉第八六頁）。再徵之被告己○○
        與庚○○於九十二年三月十五日入境後，被告己○○經檢察官聲請羈押獲准
        ，被告庚○○經具保在外，則當時知悉被告己○○遭羈押者，僅被告庚○○
        ，證人甲○○旋於同年月二十四日即由看守所接見處送入五千元給己○○，
        而己○○家屬並不認識甲○○，當無可能通知，顯見被告庚○○通知甲○○
        為之，以安撫己○○情緒，避免己○○供出運輸毒品經過至明。另被告己○○、庚○○與甲○○曾先後於九十一年十一月三日、同年月十六日、同年十
        二月十七日、九十二年一月四日及九十二年一月十六日，搭乘同一班機出入
        境，有旅客入出境紀錄查詢表、機艙座位表在卷可稽（見本院卷〈三〉第八
        頁至第十六頁），益見甲○○與被告庚○○二人關係十分密切。雖甲○○於
        本院證稱：其於己○○遭羈押，二、三日後打電話到桃園看守所詢問，己○○收押時在該所收容人編號，監所人員告訴她，所以才各匯款五千元給己○○三、四次云云，但查，被告己○○於前揭時地入境，遭查獲運輸海洛因入
        境，旋遭聲請羈押，證人甲○○並非其家屬，如何知悉被告己○○遭羈押？
        且以電話向看守所查詢收容人編號，更屬無稽，並與事實不符。可見證人甲○○上述證詞，顯係迴護被告庚○○之詞，不足作為有利於被告庚○○之認
        定。
      (4)證人乙○○自承不認識被告己○○（見本院卷〈一〉第五六頁），然卻於九
        十二年三月二十一日前往接見己○○（見本院卷〈一〉第八十頁），並向被
        告己○○囑稱：「‧‧‧老闆要我跟你講，意思是說事情不要讓它擴大，而
        你差不多幾個月就可以回來了，最壞的打算，也算關幾年而已。」、「‧‧
        ‧，重點就是剛才我所講，事情不要讓它擴大。」、「你知道怎麼做，就是
        不要讓事情擴大，好，就這樣。」等情，有證人乙○○接見己○○談話錄音
        勘驗筆錄在卷足稽（見偵卷第二二五頁反面、第二二六頁）。可見證人乙○○係經由他人告知始前往接見己○○，並囑其勿供出本件運輸毒品來源及相
        關事證甚明。而被告己○○遭羈押，被告庚○○經具保，已如前述，當時僅
        被告庚○○知悉己○○遭羈押，故證人乙○○前往探監，其訊息來源，自係
        出於被告庚○○，可勘認定。而證人乙○○並於己○○在九十二年三月二十
        六日遭禁止接見後，於同年五月八日再匯款五千元至看守所給己○○，亦有
        上述台灣桃園看守所匯款紀錄表存卷可按。則證人乙○○既不認識己○○，
        焉須再匯款給被告己○○，其理安哉？顯係證人乙○○受人囑託所為。雖證
        人乙○○陳稱：其係受友人黃漢濱委託前往接見己○○，僅知其住台北縣三
        重市，不知詳細地址云云，然經本院檢索法務部戶役政連結作業系統資料，
        台北縣三重市並無名為「黃漢濱」之人設籍，有戶役政連結作業系統資料附
        卷足佐（見本院卷〈三〉第一七四頁），是其所述顯與事實不符。而證人乙○○與甲○○及男友丑○○熟識，此由證人甲○○與丑○○於九十一年二月
十八日、甲○○同年月二十五日，前往台北監獄接見乙○○，此有台灣台北
        監獄台北分監九十二年十月十四北分監戒字第0920001199號函所附受刑人接
        見登記表足佐（見本院卷〈二〉第十二頁、第十四頁）。足徵證人乙○○與
        甲○○、丑○○熟識，並受同一消息來源之指訴前往看所守接見或匯款給被
        告己○○，可勘認定。
      (5)綜觀上情，被告庚○○係本案與被告己○○同時遭警查獲，獲得交保在外之
        共犯，而關於被告己○○遭羈押之事實，除被告己○○家屬外，當時僅被告
        庚○○一人知悉。參以證人乙○○受託接見被告己○○之目的，係要求己○○勿將案情託出，致牽扯其他人員，已如前述。而證人乙○○與己○○既不
        相識，而共同被告庚○○與甲○○、乙○○等人卻有上述密切關係，顯見被
        告己○○在收押入所後，乙○○旋前往接見，並告以「事情不要讓它擴大」
        一節，此部分係指勿將案情擴大到共同被告庚○○，要屬無疑。
    ４、被告庚○○供述與事實不符：
      (1)被告庚○○於本院訊問時供稱：號碼0000000000號行動電話（含
        手機），是我在九十一年六、七月間，向己○○買的，後來手機不見了，是
        九十二年四、五月間遺失的，遺失的地點是在台北縣新莊市○○路我的小貨
        車上云云（見本院卷〈一〉第五一頁、第五二頁）。惟查：被告庚○○使用
        上述門號之行動電話內碼為：0000000000000000號，有上
        述門號通聯紀錄存卷可佐（見偵卷第一五四頁）。而上開手機於九十二年三
        月十七日後（即被告庚○○因本案具保後翌日），即不再使用上述門號，並
        自同年月改使用門號0000000000號一節，亦有通聯紀錄可資佐證
        （見偵卷第一五六頁）。則上開內碼0000000000000000號
        手機並未遺失，僅是更改使用門號，可勘認定。是被告庚○○因本案具保後
        翌日即變更使用門號，顯係為避免檢警追緝，益徵被告庚○○確參與本件毒
        品運輸，灼然甚明。
      (2)被告庚○○於本院訊問時復辯稱：具保後其未通知己○○家人，係因不知他
        家住何處云云（見本院卷〈一〉第六五頁）。但查：被告庚○○於案發前之
    九十一年七月至同年九月間，即曾與其兄辛○○、證人甲○○及其男友丑○○，在被告己○○位於新莊市○○路住處聚會多次一節，業據即當時寄居在
        上址目擊證人丁○○於本院審理時證述在卷（見本院卷〈三〉第七０至七三
        頁）。且被告庚○○於九十二年三月一日與己○○自柬埔寨返國時，渠二人
        自中正機場一同搭計程車至己○○上址住處後，由己○○家駕車載庚○○回
        其台北市○○區○○街七七巷十二號住處等情，亦為被告庚○○所自承（見
        本院卷〈一〉第五０頁）。並據目擊證人癸○○於本院審理時證述在卷（見
        本院卷〈三〉第七五至七六頁），則被告庚○○供稱：其不知己○○住處云
        云，顯與事實不符。則被告庚○○未於具保後，即趕往己○○上址住處或電
        話通知己○○家人，顯與經驗法則有違，若非意圖撇清二人共同運輸毒品入
        境，何以如此？凡此均在在顯示，被告庚○○確參與本件運輸毒品入境甚明
        。
（三）被告己○○雖經送法務部調查局測謊結果，對於係庚○○託其攜帶扣案之海洛
      因、在金邊庚○○有交付其海洛因磚、非庚○○以外之人託其攜帶海洛因等問
      題上，雖呈情緒波動反應，惟按以測謊鑑定，係依一般人在說謊時，會產生遲
      疑、緊張、恐懼、不安等心理悸動現象，乃利用測謊儀器將受測者之上開情緒
      波動反應情形加以紀錄，用以判別受測者所供述之真實性，倘受測者愈想壓抑
      其謊言所產生之情緒，在測謊儀器上會愈產生明顯之情緒波動反應，反之，則
      無此不實之波動反應。從而測謊鑑定結果，如就否認犯罪有不實之情緒波動反
      應，固得供審判上之參酌，仍不得採為有罪判決之唯一憑據，自不得以被告未
      通過測謊，逕為其不利之判斷。依前所述，被告庚○○既有上述證據，足資證
      明參與本件運輸毒品，則此測謊報告亦難採為對被告庚○○有利之佐證。況調
      查局就被告己○○往還柬埔寨金邊機票等費用是否由被告庚○○提供，被告己○○是否知悉前往接見之乙○○所稱之「老闆」是否為庚○○，被告己○○與
      前往接見乙○○等人是否認識等問題，對此涉及庚○○是否係共犯之點，均未
      在鑑定報告中說明。況本院於九十二年九月二十五日詢問被告庚○○是否願意
      接受測謊時，其表示同意，然卻於九十二年九月二十九日前往測謊時，卻提出
      於九十二年八月二十九日申請之患有心臟病、高血壓、糖尿病等疾病之馬偕醫
      院診斷證明書（見本院卷〈二〉第九一頁），致測謊人員認其不宜測謊，而未
      測謊。則被告庚○○早已知悉不宜測謊，卻於本院詢問時未為反對意見表示而
      為允若，但屆時卻提出上開病歷表，顯見其規避測謊甚明。故被告己○○測謊
      報告，無從做為認定被告庚○○有利認定。
（四）另被告庚○○復要求將當時己○○所穿球鞋，送驗以查是否有其指紋，經本院
      送請鑑驗結果：未發現可資比對指紋，有內政部警政署刑事警察局九十二年十
      一月四日刑紋字第０九二０一九０五六號鑑驗書在卷足稽（鑑本院卷〈二〉第
      九頁）。然球鞋在本院於九十二九月三十日送驗時，距案發之時間（同年三月
      十五日）已達六月有餘，其上指紋當已無法留存，故未發現可資比對指紋，亦
      不悖於日常生活經驗。況本件球鞋係被告己○○所穿，自無法驗出被告庚○○
      指紋，故此部分不足以作為有利於被告之認定。另被告庚○○復要求將毒品分
      裝夾鏈袋送驗有無其指紋，然此問題早已經檢察官向調查局查詢鑑驗可能性，
      據答覆：「若本件毒品已鑑定完畢，分裝袋上會有鑑定人指紋，可能無法鑑驗
      出涉案人之指紋」等語，有公務電話紀錄表一紙足資佐證（見偵卷第二六五頁
      ）。而扣案毒品早經法務部調查局於九十二年四月二十五日鑑驗完畢，函覆台
      灣桃園地方法院檢察署檢察官，有上述鑑定通知書在卷足佐，故被告庚○○聲
      請將分裝夾鏈袋送驗有無其指紋，已屬無必要，附此敘明。縱上所述，本件事
      證明確，被告己○○、庚○○犯行，均洵堪認定。
二、又被告行為後毒品危害防制條例於九十二年七月九日經總統華總一義字第０九二
    ００一二一九三０號令修正公布，並自公布後六個月即九十三年一月九日生效施
    行，原毒品危害防制條例第四條除增訂第四項製造、運輸、販賣第四級毒品外，
    其餘各項均未修正，比較新舊法自無有利不利被告之問題，應依刑法第二條第一
    項前段規定，適用裁判時之新法。另按海洛因係毒品危害防制條例第二條第二項
    第一款規定之第一級毒品，且係行政院依懲治走私條例公告之「管制物品項目及
    其數額」甲項第四款所列之管制進出口物品，被告己○○、庚○○共同自柬埔寨
    金邊私運海洛因入境臺灣，均係犯修正後毒品危害防制條例第四條第一項之運輸
    第一級毒品罪及懲治走私條例第二條第一項之私運管制物品進口罪。其一行為同
    時觸犯上述二罪名，為想像競合犯，應從一重之運輸第一級毒品罪處斷，而被告
    持有第一級毒品海洛因之低度行為，為運輸之高度行為所吸收，不另論罪。被告
    二人間有犯意之聯絡，行為之分擔，均為共同正犯。另按刑法第六十二條所謂發
    覺，固非以有偵查犯罪職權之機關或人員確知其人犯罪無誤為必要，而於對其發
    生嫌疑時，即得謂為已發覺；但此項對犯人之嫌疑，仍須有確切之根據得為合理
    之可疑者，始足當之。本件被告己○○係因短期間內出入柬埔寨多次，而經列為
    嚴查對象，有偵查犯罪職權之機關或人員並無確切之根據為合理懷疑被告己○○
    運輸毒品入境，業經證人即航警局警員子○○證述在卷。且觀之航警局所製作中
    正機場入出境服務站檢查通知單，事先並未載明檢查事項為毒品海洛因等情，已
    據證人即負責查驗海關人員丙○○於本院審理時證述在卷（見本院卷〈三〉第一
    八六頁）；而該檢查通知單確未載明檢查原因及物品，亦有該檢查單可憑（見偵
    卷第三五頁）。而被告己○○係於檢查室主動向看管航警局警員戊○○供述並自
    行取出毒品等情，亦據證人戊○○於本院證述在卷，已如前述。故本件航警局僅
    因被告己○○短期間內多次出入柬埔寨金邊，而做例行性列管嚴查，並沒有確切
    之根據合理懷疑被告己○○涉嫌運輸毒品入境甚明。則被告己○○於偵查犯罪職
    權之機關或人員發覺前，即主動供述並取出海洛因，自與自首要件相符。被告己○○係對於未發覺之罪自首而受裁判，應減輕其刑。次按毒品危害防制條例第十
    七條規定：「犯第四條第一項至第三項、第五條第一項至第三項、第六條第一項
    至第三項、第七條第一項至第三項、第八條第一項至第三項、第十條或第十一條
    第一項、第二項之罪，供出毒品來源，因而破獲者，得減輕其刑」，亦即除供出
    來源，尚須因而破獲者，始有依該條裁量減輕之餘地，被告雖於本院審理時供出
    共犯庚○○，然並無因被告之供詞而破獲其毒品來源之情形，自無該條規定之適
    用，併予敘明。爰審酌被告庚○○、己○○二人均明知海洛因之物，業據行政院
    公告列管之第一級毒品及管制物品，不得運輸及私運進口，竟仍於右揭時地共同
    將扣案之上開海洛因運輸及私運進口我國境內，且扣案之上開海洛因四包其總淨
    重達三三九‧一五公克，若果能順利進口我國供人施用，則對我國社會安全及國
    人健康之嚴重損害，更係不言可喻，足見被告己○○、庚○○二人惡性非輕，為
    遏止我國毒品之氾濫及避免淪為毒品轉運國之惡名及被告己○○坦承犯行，供出
    共犯庚○○，其態度尚佳等一切情狀，量處被告庚○○無期徒刑，被告己○○有
    期徒刑十五年，被告二人上開犯罪情節，均有宣告褫奪公權之必要，再依刑法第
    三十七條第一項、第二項之規定，分別諭知被告庚○○褫奪公權終身及被告己○○褫奪公權六年。另公訴人就被告庚○○犯行，請求併科五百萬元罰金，本院認
    被告庚○○犯行，業已量處無期徒刑，已足資儆懲，無再併科罰金必要，附此敘
    明。至扣案之第一級毒品海洛因十八包，含包裝合計淨重三三九‧一五公克（純
    度百分之四十七點四０，純質淨重共一六０‧七六公克），應依毒品危害防制條
    例第十八條第一項前段規定，諭知沒收銷燬之；至扣案包裝毒品所用之夾鏈袋十
    八個（重十五‧七五公克）以及球鞋一雙，均係被告己○○所有，供被告二人共
    同運輸第一級毒品犯罪所用之物，業經被告己○○於本院供述明確，均應依同條
    例第十九條第一項宣告沒收。另未扣案小皮包一個，亦係被告己○○所有供共同
    犯罪所用之物，暨未扣案「台北─金邊」來回機票一份，乃係共犯被告庚○○所
    提供，作為被告己○○搭機運輸毒品所用之物，被告庚○○並提供被告己○○至
    柬埔寨金邊運輸毒品入境之零用五千元，亦據被告己○○供明在卷，均應依毒品
    危害防制條例第十九條第一項規定，諭知沒收，如全部或一部不能沒收時，就被
    告己○○所有小皮包一個及「台北─金邊」來回機票一份，追徵其價額，就零用
    金五千元部分，以其財產抵償之。
三、不另為無罪諭知部分：
（一）公訴意旨另略以：被告己○○與庚○○共同基於運輸第一級毒品之概括犯意聯
      絡，先於九十二年二月二十七日共同搭機前往柬埔寨金邊，庚○○則向不詳人
      士購得不詳重量之海洛因磚，並將之分裝後交付己○○，己○○則將分裝之海
      洛因夾藏在身穿之球鞋後，二人再於同年三月一日搭機返台而私運上開毒品進
      口得逞，入關後己○○旋將私自運輸之海洛因交付庚○○。因認被告二人此部
      分所為，均係違反懲治走私條例第二條第一項私運管制物品進口及毒品危害防
      制條例第四條第一項之運輸第一級毒品海洛因等罪嫌。
（二）公訴人認被告庚○○、己○○涉犯右揭罪嫌，無非是以己○○之供詞、被告二
      入出境頻繁且係短暫停留為據。
（三）按犯罪之事實應依證據認定之，無證據不得推定其犯罪事實，又所謂認定犯罪
      事實之證據，係指足以認定被告確有犯罪行為之積極證據而言，該項證據自須
      適合於被告犯罪事實之認定，始得採為斷罪資料。再認定犯罪事實所憑之證據
      ，雖不以直接證據為限，間接證據亦包括在內；然無論直接或間接證據，其為
      訴訟上之證明，須於通常一般之人均不致有所懷疑，而得確信其為真實之程度
      者，始得據之為有罪之認定，倘其證明尚未達此一程度，而有合理性懷疑存在
      時，仍應為無罪之判決。
（四）訊據被告己○○對於此部分犯行坦承不諱。被告庚○○固坦認於上述時間，與
      己○○一同搭機前往柬埔寨金邊，嗣再一同返國，惟堅詞否認有何與己○○共
      同走私及運輸毒品犯行，辯稱：此次與己○○前往柬埔寨金邊，是去了解洽談
      頂讓小吃店生意等語。
（五）經查：(1)被告庚○○坦認與己○○於九十二年二月二十七日共同前往柬埔寨金
      邊，嗣二人再於同年三月一日搭機返國等情，核與被告己○○供述，二人一同
      往返柬埔寨金邊之情節相符，並有被告二人出入境資料表存卷足按，堪信為真
      。惟此僅能證明被告二人確有於上述時間共同往返柬埔寨金邊、台北，不能證
      明被告二人有運輸毒品之行為。(2)雖被告己○○自白此次亦係與庚○○共同前
      往運輸毒品入境云云。惟按被告或共犯之自白，不得作為有罪判決之唯一證據
      ，仍應調查其他必要之證據，以察其是否與事實相符，刑事訴訟法第一百五十
      六條第二項定有明文。該規定之立法目的乃欲以補強證據擔保自白之真實性；
      亦即以補強證據之存在，藉之限制自白在證據上之價值。而所謂補強證據，則
      指除該自白本身外，其他足資以證明自白之犯罪事實確具有相當程度真實性之
      證據而言。雖其所補強者，非以事實之全部為必要，但亦須因補強證據與自白
      之相互利用，而足使犯罪事實獲得確信者，始足當之。是被告或共犯之自白，
      尚須其他補強證據加以佐證，不得作為有罪判決之唯一依據，且認定不利於被
      告之事實，需依積極證據，茍積極證據不足為不利於被告事實之認定時，依「
      罪證有疑，利於被告」之證據法則，即應為有利於被告之認定，更不必有何有
      利之證據。公訴人認被告庚○○涉有此部分運輸第一級毒品犯行，所指出之證
      明方法，除共犯被告己○○之上開自白，及渠二人出入境資料外，並無其他證
      據資料。惟自被告二人出入境資料，僅能表示渠二人確有於上述時間往返金邊
      、台北，不及於其他，業如前述。而被告己○○此部分自白運輸毒品入境，不
      若上開經論罪科刑犯行，有補強證據足資認定被告己○○、庚○○確有運輸毒
      品犯行。是公訴人據以起訴被告二人涉有此部分犯行，所提出之證明方法，除
      被告己○○單一自白外，並無其他補強之積極證據足使該項犯罪事實獲得確信
      。揆諸前揭法條規定及判例意旨，自不得單憑該項自白據以論罪科刑，遑論被
      告庚○○嗣於偵查至本院審理時，均已堅詞否認被告己○○上開自白內容之真
      實性，則上揭被告己○○自白，自難採為被告二人有此部分犯行之論據。(3)綜
      上所述，此部分僅憑共犯被告己○○前揭單一自白，尚難認定被告二人確有公
      訴人所指此部分運輸第一級毒品之犯行。此外，復查無其他積極證據足資認定
      被告二人有此部分犯罪行為，本應依法諭知無罪之判決，惟公訴人認被告二人
      此部分犯行，與前開經論罪科刑部分，有連續犯裁判上一罪之關係，爰不另為
      無罪之諭知。
據上論斷，應依刑事訴訟法第二百九十九條第一項前段，修正後毒品危害防制條例第
四條第一項、第十八條第一項前段、第十九條第一項，懲治走私條例第二條第一項、
第十一條，刑法第十一條前段、第二條第一項前段、第二十八條、第五十五條、第六
十二條前段、第三十七條第一項、第二項，判決如主文。
本案經檢察官何祖舜到庭執行職務。
中        華        民        國   九十三   年     三     月     九     日
                              臺灣桃園地方法院刑事第五庭
                                  審判長  法  官 潘政宏
                                          法  官 許泰誠
                                          法  官 邱滋杉
右正本證明與原本無異。
如不服本判決，應於判決送達後十日內向本院提出上訴狀( 應附繕本 )，上訴於
臺灣高等法院。
                                          書記官 高文靜
中        華        民        國   九十三   年     三     月     九     日
附錄法條：毒品危害防制條例第四條、懲治走私條例第二條
毒品危害防制條例第四條
製造、運輸、販賣第一級毒品者，處死刑或無期徒刑；處無期徒刑者，得
併科新台幣一千萬元以下罰金。
製造、運輸、販賣第二級毒品者，處無期徒刑或七年以上有期徒刑，得併
科新台幣七百萬元以下罰金。
製造、運輸、販賣第三級毒品者，處五年以上有期徒刑，得併科新台幣五
百萬元以下罰金。
製造、運輸、販賣專供製造或施用毒品之器具者，處一年以上七年以下有
期徒刑，得併科新台幣一百萬元以下罰金。
前四項之未遂犯罰之。
懲治走私條例第二條
私運管制物品進口﹑出口逾公告數額者，處七年以下有期徒刑，得併科新
台幣二十萬元以下罰金。
以犯前項之罪為常業者，處三年以上十年以下有期徒刑，得併科新台幣三
十萬元以下罰金。
第一項之未遂犯罰之。
第一項所稱管制物品及其數額，由行政院公告之。
